臺灣高雄地方法院民事判決　　　　　　　　100年度續字第4號
請　求　人　賴星宇
即　原　告
　　　　　　賴芊樺
前列二人共同
法定代理人　賴宏亮
　　　　　　林文音
前列二人共同
訴訟代理人　張清雄律師
　　　　　　蔡孟珊律師
相　對　人　大眾商業銀行股份有限公司
即　被　告
法定代理人　陳建平
相　對　人　侯隨吟
即　被　告
前列二人共同
訴訟代理人　吳小燕律師
　　　　　　蘇琬婷律師
上列當事人間就本院100年度訴字第219號返還投資款事件，被告
於和解成立後，請求繼續審判，本院判決如下：
    主  文
請求駁回。
訴訟費用由請求人負擔。
    理    由
一、請求人主張略以：兩造於本院100年度訴字第219號返還投資
    款事件審理時，雖於民國100年8月30日成立訴訟上和解，惟
    當時和解之計算基準點應以和解當時即100年8月30日矽晶電
    子現值新台幣（下同）8萬4,268元計算，原告因受被告大眾
    商業銀行股份有限公司（下稱被告大眾銀行）詐騙，陷於錯
    誤，方同意以100年4月18日矽晶電子現值17萬1,473元為計
    算基準而為和解，爰依民事訴訟法第380條，請求繼續審判
    等語。
二、按和解有無效或得撤銷之原因者，當事人得請求繼續審判，
    民事訴訟法第380條第2項定有明文，是訴訟上之和解，為私
    法上之法律行為，同時亦為訴訟法上之訴訟行為，即一面以
    就私法上之法律關係停紛止爭為目的，而生私法上效果之法
    律行為，一面又以終結訴訟或訴訟之某爭點為目的，而生訴
    訟法上效果之訴訟行為，兩者之間，實有合一不可分離之關
    係，故其行為如有私法上或訴訟法上無效或得撤銷之事由存
    在，不問何者，均屬民事訴訟法第380條第2項所謂和解有無
    效或得撤銷之原因，當事人自得以之為請求繼續審判之理由
    （最高法院43年台上字第1075號判例意旨參照）。又按民法
    上之詐欺，必詐欺行為人有施用詐術使他人陷於錯誤之故意
    ，致該他人陷於錯誤，而為不利於己之意思表示者，始足當
    之。倘詐欺行為人欠缺主觀之詐欺故意，縱該他人或不免為
    錯誤之意思表示，仍與詐欺之法定要件不侔，無容其依民法
    第92條第1項規定撤銷意思表示之餘地。再按繼續審判之請
    求顯無理由者，得不經言詞辯論，以判決駁回之，此觀之民
    事訴訟法第380條第3項準用同法第502條第2項之規定自明。
三、本件請求人雖主張和解筆錄和解金額之計算，係遭被告大眾
    銀行詐騙，陷於錯誤，而為和解云云。惟查：兩造於100年8
    月30日言詞辯論期日中，經本院當庭詢明和解內容，經兩造
    同意係以：被告同意於100年10月15日之前，給付原告賴芊
    樺22萬1,734元、給付原告賴星宇36萬9,556元；原告其餘請
    求拋棄；訴訟費用各自負擔等語，為其和解條件，經記載於
    和解筆錄，再交由兩造有特別代理權之訴訟代理人親閱無誤
    後，始簽名於後以資確認，有上開和解筆錄在卷可證。則請
    求人於和解成立當時對筆錄所記上開和解成立內容，既無異
    議，且同意以100年4月18日矽晶電子現值17萬1,473元為計
    算基準而為和解，對於和解金額之計算方式，即難認有錯誤
    ，亦難謂被告大眾銀行主觀上有何詐欺之故意。從而，請求
    人主張係遭被告大眾銀行詐騙，陷於錯誤，請求繼續審判，
    顯無理由，爰不經言詞辯論，逕以判決駁回。
四、依民事訴訟法第380 條第3 項、第502 條第2 項，判決如主
    文。
中    華    民    國   100    年    9     月    22    日
                  民事鳳山分庭       法  官   吳芝瑛
以上正本係照原本作成。
如不服本判決，應於送達後20日內，向本院提出上訴狀並表明上
訴理由，如於本判決宣示後送達前提起上訴者，應於判決送達後
10日內補提上訴理由書（須附繕本）。
中    華    民    國   100    年    9     月    22    日
                                     書記官  梁瑜玲